臺灣臺北地方法院民事裁定
110年度北簡字第17263號
原      告  逸仙傳奇大廈管理委員會

法定代理人  宋明哲  
訴訟代理人  李浤誠律師
被      告  李孟潔  
上列原告與被告間給付管理費等事件，本院裁定如下：
    主  文
原告應於本裁定送達後五日內，補繳裁判費新臺幣貳萬肆仟參佰
陸拾伍元，逾期未繳，即駁回其訴。
    理  由
一、按提起民事訴訟，應依民事訴訟法第77條之1第2項、第77條
    之13規定，按訴訟標的起訴時之交易價額繳納裁判費，此為
    必備之程式。又以一訴主張數項標的者，其價額合併計算之
    ；但所主張之數項標的互相競合或應為選擇者，其訴訟標的
    價額，應依其中價額最高者定之。以一訴附帶請求其孳息、
    損害賠償、違約金或費用者，不併算其價額，同法第77條之
    2第1項、第2項分別定有明文。再按原告之訴，有民事訴訟
    法第249條第1項所列各款情形之一，依其情形可以補正，審
    判長應定期間命其補正，為同法條第1項所明定。
二、經查，本件原告訴之聲明第1項為：「被告應給付原告新臺
    幣(下同)202,561元，並自起訴狀繕本送達翌日起至清償日
    止，按週年利率百分之五計算之利息。」、訴之聲明第2項
    為：「被告應將坐落台北市○○區○○段○○段0000○號上如照片
    所示鐵捲門拆除、瓦斯桶等雜物移除，並將占用建物範圍返
    還予原告。」、訴之聲明第3項為：「被告應給付原告228,9
    41元，並自起訴狀繕本送達翌日起至清償日止，按週年利率
    百分之五計算之利息。」、訴之聲明第4項為：「
　　被告應給付原告12,000元，並自起訴狀繕本送達翌日起至清
    償日止，按週年利率百分之五計算之利息。」，本件原告起
    訴之各項聲明之訴訟標的各不相同，係屬以一訴主張數項訴
    訟標的，而應合併計算訴訟標的價額。另原告主張被告訴之
    聲明第2項占用之面積為4平方公尺，而該占用土地之公告土
    地現值為600,000元，有土地登記第二類謄本在卷可稽，是
    本件訴之第2項訴訟標的價額核定為2,400,000元(計算式：6
    00,000×4＝2,400,000)，而本件訴訟標的第1項金額為202,56
    1元、第3項金額為228,941元、第4項金額為12,000元，經合
    併計算後訴訟標的價額核定為2,843,502元(計算式：2,400,
    000+202,561＋28,941+12,000＝2,843,502)，應徵第一審裁判
    費29,215元，扣除原告前已繳納4,850元，尚應補繳24,365
    元，茲限原告於收受本裁定送達後5日內如數向本院補繳，
    逾期不繳，即駁回原告之訴。 　　
三、據上論結，依民事訴訟法第249條第1項但書，裁定如主文。
中　　華　　民　　國　　110 　年　　11　　月　　1　　日
　　　　　　　　　　臺北簡易庭  
　　　　　　　　　　　　　法    　官　郭美杏
以上為正本係照原本作成。
如不服本裁定關於核定訴訟標的價額部分，應於裁定送達後10日
內向本院提出抗告狀，並繳納抗告費新臺幣1,000 元；其餘關於
命補繳裁判費部分，不得抗告。                   
中　　華　　民　　國　　110 　年　　11　　月　　1　　日
　　　　　　　　　　　　　書　記　官  林玗倩